臺灣高雄地方法院民事裁定　　　　　　 96年度審抗字第151號
抗　告　人　乙○○
上列抗告人因與相對人甲○○間損害賠償事件，對於民國96年7
月12日本院高雄簡易庭96年度雄簡調字第355 號所為移轉管轄之
裁定不服，提起抗告，本院裁定如下：
    主  文
原裁定廢棄。
    理　由
一、抗告意旨略以：相對人之戶籍地係設於高雄縣岡山鎮○○路
    87號（下稱岡山鎮址），且有該屋之所有權，目前雖未住居
    於戶籍地，而暫住於桃園縣中壢市○○路，惟該屋非其所有
    ，且伊另案請求相對人給付扶養費事件，現於台灣高等法院
    高雄分院審理中（96年度家上字第17號），相對人亦未抗辯
    其住所非設定在岡山鎮址，故足見相對人並無久住桃園縣中
    壢市之意思，原裁定認定相對人之住所係桃園縣中壢市○○
    路，係與事實相違，爰請求廢棄原裁定等語。
二、按訴訟，由被告住所地之法院管轄，民事訴訟法第1 項前段
    定有明文。又依一定事實，足認以久住之意思，住於一定之
    地域者，即為設定其住所於該地，民法第20條亦有明文。
三、經查，相對人之戶籍地係設於岡山鎮址，此有戶籍資料在可
    按，依通常情形，當可推定其有以該址為久住所在之意思。
    又相對人於兩造另案訴訟即前揭家事事件審理中，並未抗辯
    其住所非設於岡山鎮址，且委由律師提出準備書狀爭執，並
    敘稱：「上訴人（即本件相對人）雖因工作關係，長年住在
    桃園鄉中壢市，但是逢假日即經常南下探視被上訴人等三人
    （即抗告人及子女）... 」等詞，此有其96年5 月29日準備
    書狀影本在卷可按，準此，雖相對人有居住於中壢市之事實
    ，惟以其自承其經常南下，因工作緣故始居於中壢市各情，
    尚難遽論其已有將生活重心移往中壢市或其他桃園縣轄區，
    而久住該處之意思。況且，上開準備書狀所載相對人之現居
    地為「桃園縣中壢市○○○街15號1 樓」，已非抗告人本件
    起訴狀所載之「桃園縣中壢市○○路4 段255 巷61弄10號」
    ；而原審將原裁定寄往前揭中壢市○○路址，亦經郵務機關
    以應受送達人住居所已遷移他處而予退回，是益見相對人猶
    有繼續搬遷、變異其住居所之可能，並未以上開中壢市○○
    路址，或以桃園地區其他處所為其久住之所在。據上，自難
    認相對人之住所已遷往桃園縣中壢市，而應以前揭岡山鎮址
    為其有久住意思之處所。
四、綜上，本件相對人住所地之法院即本院對本件訴訟既有管轄
    權，則原審以其並無管轄權，而依職權將本件移送於台灣桃
    園地方法院，容有違誤。抗告意旨指摘原裁定不當，求予廢
    棄，為有理由，應由本院將原裁定廢棄，發回本院高雄簡易
    庭另為適法審理。
五、據上論結，本件抗告為有理由，依民事訴訟法第436 條之1
    第3項、第492 條前段，裁定如主文。
中　　華　　民　　國　　96　　年　　11　　月　　27　　日
                民事第二庭　  審判長法　官　林紀元
                              法        官  蘇姿月
                              法        官  甯  馨
以上正本證明與原本無異。
本裁定不得抗告。
中　　華　　民　　國　　96　　年　　11　　月　　27　　日
                                      書記官　蔡靜雯
